【裁判字號】    99,抗,1143
【裁判日期】    990928
【裁判案由】    聲請定其應執行刑
【裁判全文】
臺灣高等法院刑事裁定                  99年度抗字第1143號
抗  告  人
即  受刑人  甲○○
上列抗告人，因聲請定其應執行刑案件，不服臺灣新竹地方法院
中華民國99年8月20日裁定（99年度聲字第812號），提起抗告，
本院裁定如下：
    主  文
抗告駁回。
    理  由
一、抗告意旨略以：刑法新制採一罪一罰，獨對施用毒品部分，
    有欠公允。(1)被告五次販毒，分別判處有期徒刑十五年，定
    執行刑為十八年至二十年。(2)被告六件強盜，各判刑五年六
    月，定執行刑為六年至七年。其他竊盜、詐欺亦是，惟施用
    毒品六次，各判刑一年，定執行刑為六年，顯與公平原則、
    比例原則有違。且販毒係毒品案件中最重之罪行，為何法院
    在定執行刑中與施用毒品量刑尺度不同，豈非本末倒置。
二、經查，受刑人甲○○因違反毒品危害防制條例等案件，先後
    經判決確定如附表，檢察官認應依刑法第53條及第51條第5
    款，定其應執行之刑，依刑事訴訟法第477條第1項聲請裁定
    等語。原審審核認聲請為正當，應定其應執行之刑。又司法
    院釋字第662 號解釋：「中華民國94年2月2日修正公布現行
    刑法第41條第2 項，關於數罪併罰，數宣告刑均得易科罰金
    ，而定應執行刑之刑逾6 個月者，排除適用同條第一項得易
    科罰金之規定部分，與憲法第23條規定有違，並與本院釋字
    第366 號解釋意旨不符，應自本解釋公布之日起失其效力」
    ，故對於數罪併罰，數宣告刑均得易科罰金，而定應執行之
    刑超過六個月之案件，依司法院釋字第366號、第662號解釋
    意旨，仍得易科罰金。98年12月31日公布施行之刑法第41條
    第8 項業依上揭司法院解釋意旨而為修正。本件所定應執行
    之刑雖已逾六月，惟依上開修正後之規定，仍得易科罰金，
    應併諭知易科罰金之折算標準。爰依刑事訴訟法第477條第1
    項，刑法第53條、第51條第5 款、第41條第1項前段、第8項
    ，裁定應執行一年七月，並諭知易科罰金之折算標準。核無
    不合。次查，原審在四案各罪之宣告刑五月、五月、六月、
    四月，合計二十個月內，最重六月以上，定執行刑為有期徒
    刑一年七月，核亦無不合，抗告人所稱其他另案定執行刑之
    縮減幅度，無從拘役原審個案之審認，此外，抗告狀所稱之
    與公平原則、比例原則有違，亦無承辦法官個案之裁判可資
    核對，難認可採，從而，本件抗告並無理由，應予駁回。
三、據上論結，應依刑事訴訟法第412條，裁定如主文。
中    華    民    國    99    年    9     月    28    日
                  刑事第二十一庭審判長法  官  蔡聰明
                                      法  官  楊力進
                                      法  官  許永煌
以上正本證明與原本無異。
不得再抗告。
                                      書記官  吳鎮鑫
中    華    民    國    99    年    9     月    28    日

司法院資訊處製作；財團法人民間司法改革基金會備份。
